【裁判字號】    91,訴,2583
【裁判日期】    920328
【裁判案由】    侵權行為損害賠償
【裁判全文】
臺灣板橋地方法院民事判決  九十一年度訴字第二五八三號
    原      告    財團法人聯合信用卡處理中心
    法定代理人    戊○○
    訴訟代理人    丙○○
                  甲○○
    被      告    乙○○
    兼訴訟代理人  丁○○
右當事人間請求侵權行為損害賠償事件，本院判決如左：
    主      文
被告應連帶給付原告新臺幣壹佰零捌萬伍仟伍佰貳拾柒元，及自民國九十一年九月十
一日起至清償日止，按週年利率百分之五計算之利息。
訴訟費用由被告連帶負擔。
本判決於原告以新臺幣拾柒萬元為被告供擔保後，得假執行。
    事      實
甲、原告方面：
  一、聲明：除假執行供擔保金額外，餘如主文所示。
  二、陳述：被告二人於民國八十八年七月上旬向原告所屬特約商店偉芳服飾行（設
      於臺北縣新莊市○○路二八九號）負責人即證人劉泄嬉佯稱欲以新臺幣（下同
      ）四十萬九千元之代價頂讓該店，並在取得該店刷卡機及證人劉泄嬉於中國信
      託商業銀行之帳戶後，隨即於八十八年七月二十五日、二十六日及二十八日陸
      續以五十一張偽卡進行盜刷交易，再向原告請領偽卡總簽帳金額一百一十萬七
      千六百八十元，其中簽帳淨額為一百零八萬五千五百二十七元。原告遂於八十
      八年七月二十八日及三十日分別匯入七十八萬六千三百五十二元、二十九萬九
      千一百七十五元予被告因頂讓而取得證人劉泄嬉於中國信託新莊分行帳號為0
      000000000000號之帳戶內。按前揭交易均係被告二人故意所為，
      目的在於使原告誤信確有交易存在而核撥帳款，並受有一百零八萬五千五百二
      十七元之損害，爰基於侵權行為之法律關係，請求被告連帶賠償上開金額及自
      起訴狀繕本送達翌日起至清償日止之法定遲延利息。
  三、證據：提出交易明細表、請款明細報表、匯款明細報表、匯款彙總表各乙份及
            戶籍謄本二紙為證。
乙、被告方面：
  一、聲明：駁回原告之訴。
  二、陳述：
    (一)被告丁○○部分：其僅係將臺北縣永和市○○路一號一樓之房屋出租給「小鄭
      」（真實姓名、年籍不詳）開設「聯信電腦行」，並無原告所指盜刷交易等不
      法行為，且小鄭租用房屋十餘天後即避不見面，其並未收到房租；而其會帶證
      人鍾東岳去銀行是因為順路。
    (二)被告乙○○部分：其係因父親介紹方認識小鄭，嗣小鄭邀其一起裝潢聯信電腦
      行之店面，且讓其擔任店長，但於工作四個月期間，小鄭一直未給付薪資，當
      其向小鄭索討薪資時，小鄭遂帶其一起去談頂讓商店之事，並稱事成後即會給
      付薪資。當時小鄭交付其二張發票人為徐燈煌之支票，其不得已乃向證人劉泄
      嬉偽稱其即為徐燈煌，之後小鄭又帶其去銀行提領信用卡聯合中心的撥款，但
      事後只分得三萬元，並無原告所指之不法行為。
    理      由
一、本件原告起訴主張：被告二人於八十八年七月上旬向原告所屬特約商店偉芳服飾
    行負責人劉泄嬉佯稱欲頂讓該店，而取得該店刷卡機及銀行帳戶，並於同年七月
    二十五日、二十六日及二十八日陸續以五十一張偽卡進行盜刷交易，再向原告請
    領偽卡簽帳淨額一百零八萬五千五百二十七元得逞。按上開盜刷交易均係被告二
    人故意所為，目的在於使原告誤信確有交易存在而核撥帳款，並致原告受有前述
    一百零八萬五千五百二十七元之損害，爰基於侵權行為之法律關係，請求被告連
    帶賠償上開金額及自起訴狀繕本送達翌日起至清償日止之法定遲延利息等語。
二、被告丁○○以其僅出租房屋予小鄭開設聯信電腦行，並無原告所指之盜刷交易等
    不法行為，惟小鄭租用房屋十餘天後即避不見面，其並未收到房租；而其會帶證
    人鍾東岳去銀行是因為順路等語抗辯。被告乙○○則以：其僅係受雇於小鄭擔任
    聯信電腦行店長，但小鄭一直未付薪資。小鄭遂帶其一起去談頂讓商店之事，稱
    事成後將會給付薪資，其不得已而向證人劉泄嬉偽稱其即為支票發票人徐燈煌。
    事後小鄭帶其去銀行提領信用卡聯合中心的撥款，但只分得三萬元，且其並無原
    告所指之不法行為等語，以資抗辯。
三、經查被告二人與小鄭等人，經由報紙所刊商店頂讓廣告，得知證人劉泄嬉欲出讓
    偉芳服飾行，遂於八十八年七月上旬，推由被告乙○○冒稱「徐燈煌」，夥同小
    鄭共同前往該店，佯以四十萬九千元之代價向證人劉泄嬉表示欲頂讓該店，除以
    現金十萬元支付外，餘款則開立以徐燈煌為發票人之支票二紙，惟要求先行使用
    該店之刷卡機及中國信託帳戶，致證人劉泄嬉陷於錯誤而將店內之刷卡機及存摺
    交付。渠等騙得刷卡機後，隨即於八十八年七月二十五、二十六、二十八日，分
    別以數十張偽卡，在被告丁○○利用證人鍾東岳所虛設位於臺北縣永和市○○路
    一號一樓之「聯信電腦行」內盜刷三十三筆簽帳單，簽帳金額共計一百一十萬七
    千六百八十元，致使原告陷於錯誤，於扣除手續費百分之二後，撥付一百零八萬
    五千五百二十七元入帳，被告乙○○進而至銀行提領該筆撥款得逞等事實，業據
    證人鍾東岳、徐燈煌、劉泄嬉於本院九十一年度訴字第八○三號偽造文書等案件
    刑事偵審程序中指述甚詳，並有原告特約商店資料表、電話通聯記錄、各銀行交
    易往來記錄、收據、支票影本各乙份及被告乙○○提領款項之照片乙幀附於該刑
    事案件卷內可稽，自堪信為真實。被告雖以前揭語詞置辯，惟查：
  (一)被告二人為父子關係，且被告乙○○為被告丁○○介紹予小鄭，然被告丁○○稱
    小鄭於承租房屋後十餘天即不見蹤影，被告乙○○卻稱其受雇於小鄭達四個月之
    久，顯見被告丁○○所述與事實不符。況證人鍾東岳於偵查中證稱：係被告丁○
    ○邀其經營電腦行，因被告丁○○信用不好，故由其擔任負責人，且係由被告丁
    ○○帶其去申請電腦行之公司登記，從頭到尾都是被告丁○○在操作，公司成立
    後才認識被告丁○○之兒子即被告乙○○，被告丁○○又帶其去世華銀行、大眾
    銀行、玉山銀行開戶，開戶完後，其將存摺印章交付被告丁○○，被告丁○○再
    交付予被告乙○○，由被告乙○○經手等語（參見臺灣板橋地方法院檢察署八十
    九年度偵緝字第九○八號卷第五五頁反面及第八十一頁反面）；再參以上開電腦
    行之址係由被告丁○○提供等情，顯見被告丁○○確實際參與前述不法盜刷交易
    之行為，堪以認定。
  (二)另被告乙○○對其參與詐騙劉泄嬉及盜刷交易並前往銀行提領之事實既不爭執，
    就其行為所致原告之損害，即應負損害賠償責任甚明；至其動機是否為求領得薪
    資，或事後分得多少款項，均與其賠償責任之成立無礙。
  (三)被告乙○○、丁○○之前揭不法詐騙及盜刷行為，業經本院九十一年度訴字第八
    ○三號及臺灣高等法院九十一年度上訴字第三五二三號刑事判決分別依詐欺罪、
    幫助詐欺罪判處徒刑確定，其中被告丁○○部分雖於前揭臺灣高等法院判決中改
    依幫助詐欺罪論處，惟依民法第一百八十五條第二項之規定，幫助人亦視為共同
    行為人，故就民事共同侵權行為之成立而言，不論被告丁○○為共同正犯或係幫
    助犯，均不生影響，附此敘明。
四、因故意或過失，不法侵害他人之權利者，負損害賠償責任；故意以背於善良風俗
    之方法，加損害於他人者亦同。又數人共同不法侵害他人之權利者，連帶負損害
    賠償責任；不能知其中孰為加害人者，亦同；造意人及幫助人，視為共同行為人
    ，民法第一百八十四條第一項、第一百八十五條分別定有明文。本件被告所為詐
    欺行為不法侵害原告之財產權，已如前述，揆諸首揭法條之規定，自應連帶負損
    害賠償責任。又原告因被告之行為而受有一百零八萬五千五百二十七元之損害，
    亦據其提出交易明細表、請款明細報表、匯款明細報表、匯款彙總表各乙份為證
    ，被告復不爭執，從而原告基於侵權行為之法律關係請求被告連帶給付一百零八
    萬五千五百二十七元，及自起訴狀繕本送達翌日即九十一年九月十一日起至清償
    日止，按週年利率百分之五計算之利息，即屬正當，應予准許。
五、原告陳明願供擔保請准為假執行之宣告，核無不合，爰酌定如主文第三項所示相
    當之擔保金額准許之。
六、據上結論，本件原告之訴為有理由，依民事訴訟法第八十五條第二項、第三百九
    十條第二項，判決如主文。
中      華      民      國    九十二    年      三      月    二十八    日
                                  臺灣板橋地方法院民事第四庭
~B審判長法  官  陳財旺
~B      法  官  黃信滿
~B      法  官  張紹省
右為正本係照原本作成。
如對本判決上訴，須於判決送達後二十日內向本院提出上訴狀。
中      華      民      國    九十二    年      四      月    四        日
~B      書記官  白俊傑


司法院資訊處製作；財團法人民間司法改革基金會備份。
